---
author: "未命名 B01201001 一般系"
title: "HW 5: Data Transformation with dplyr"
date: |
  | 2021-03-25
  |
  | [Rmd Source (for TAs)](./index.Rmd){download='`r basename(getwd())`.Rmd'}
output:
  html_document:
    number_sections: yes
    highlight: tango
    toc: yes
    toc_float:
      collapsed: no
    css: style.css
---

```{r setup, include=FALSE}
knitr::opts_chunk$set(echo = TRUE,comment = '#>',error=TRUE, results = 'hold', out.width='65%', fig.align = 'center')
```

基本題 (共 100 分)
=====================

## 資料讀取 (15 分)

請將作業資料夾內的 `titanic.csv` 以 `tibble`(建議) 或 `data.frame` 的形式讀入並儲存於變項 `titanic` 。需注意 `titanic.csv` 是以**分號**作為分隔符號的 `csv` 檔，因此使用 `readr::read_csv()` (使用**逗號**作為分隔符號) 會無法正常讀取檔案。

hint: 可以參考 `readr::read_delim()` 或是在 RStudio `import Dataset` 的界面中選擇適當的 "Delimiter" (分隔符號)。

```{r import-data, message=FALSE}
# write your code here


# Do Not modify the code below
head(titanic)
# should print out:
#> # A tibble: 6 x 12
#>   PassengerId Survived Pclass Name  Sex     Age SibSp Parch Ticket  Fare Cabin
#>         <dbl> <chr>     <dbl> <chr> <chr> <dbl> <dbl> <dbl> <chr>  <dbl> <chr>
#> 1         343 No            2 Coll… male     28     0     0 248740 13    <NA> 
#> 2          76 No            3 Moen… male     25     0     0 348123  7.65 F G73
#> 3         641 No            3 Jens… male     20     0     0 350050  7.85 <NA> 
#> 4         568 No            3 Pals… fema…    29     0     4 349909 21.1  <NA> 
#> 5         672 No            1 Davi… male     31     1     0 F.C. … 52    B71  
#> 6         105 No            3 Gust… male     37     2     0 31012…  7.92 <NA> 
#> # … with 1 more variable: Embarked <chr>
```


## 分組摘要 (30 分)

`titanic` 是著名的鐵達尼號沉船事件中[搭上鐵達尼號的乘客名單](https://zh.wikipedia.org/wiki/鐵達尼號乘客列表)，這筆資料還包含了這些乘客的其它資訊：

1. `Pclass`：該乘客所購買的船票等級。船票等級共分 3 級，`1` 是最高的等級 (最貴)，`3` 是最低的等級
2. `Survived`：該乘客是否在沉船事件後存活下來
3. `Sex`：該乘客的性別 

請使用 R 整理資料的功能，去：

1. 將乘客依據**性別 (`Sex`)** 以及**船票等級 (`Pclass`)** 進行分組
2. 再計算出各組乘客的**生存率**

```{r summarise1, message=FALSE}
# Write your code here
library(dplyr)


# Should print out:
#> # A tibble: 6 x 3
#> # Groups:   Sex [2]
#>   Sex    Pclass percent_survived
#>   <chr>   <dbl>            <dbl>
#> 1 female      1            0.968
#> 2 female      2            0.921
#> 3 female      3            0.5  
#> 4 male        1            0.369
#> 5 male        2            0.157
#> 6 male        3            0.135
```


## 幾歲有差嗎？ (共 55 分)

接下來要探討的是乘客生存與否與**年齡層**是否有關聯。想要探討這點的一個方法，是先將乘客**分成不同的年齡層**再去看看不同年齡層的生存率。你的任務是：

1. 為 `titanic` 創立一個新的變項 `age_group`，它必須有 3 個類別 `young`, `middle` 與 `old`:
    - `young`：該乘客的年齡小於 18 歲
    - `middle`：該乘客的年齡介於 18 (含) 至 60 (不含) 歲之間
    - `old`：該乘客的年齡超過 60 (含) 歲
2. 將乘客依據 `Pclass` 以及 `age_group` 分組
3. 計算各組乘客的**生存率**以及各組的**人數**


### Writing a Vectorized function (30 分)

在使用 `dplyr` 整理資料時，時常會需要撰寫自己的函數。而要讓撰寫的函數能融入 `dplyr` 的使用 (尤其是與 `mutate()` 併用)，需要撰寫 vectorized function。下方(未完成)的程式碼即是在撰寫一個 vectorized function，`age_group()`。這個函數的目的在於幫助你**將不同的年齡分組**。  
例如，若輸入 `age_group(10)` 它會回傳 `[1] "young"`；  
若輸入 `age_group(c(NA, 18, 60))` 它回傳 `[1] NA "middle" "old"`。

Hint:

- 此題需使用 `sapply()`，請勿使用 **for loop**
- `sapply(<vector>, <function>)` 是一個比較抽象的函數。它的功能是用來將第一個 argument 裡 `<vector>` 的**每個元素**一一傳入 `<function>` 運算。最後會傳回一個與 `<vector>` 等長的 vector (詳閱說明文件)。例如，下方的程式碼即在將一個 numeric vector `vec` 改以英文字串去表示：
  
```{r}
vec <- c(2, 1, 3, 2)
atom_func <- function(x) {
  if (x == 1) return("One")
  if (x == 2) return("Two")
  if (x == 3) return("Three")
}

vec
sapply(vec, atom_func)
```

你的任務是擴增下方的程式碼，使 `age_group()` 能正常運作：

```{r vectorized-func}
age_group <- function(ages) {
  ages <- sapply(ages, function(x) {
    # Modify the code below
    if (is.na(x)) return(NA)
    return('old')
  })
  
  return(ages)
}

# Do not modify the code below
age_group(NA)
age_group(c(17, 18, 19, NA, 59, 60))
# should print out:
#> [1] NA
#> [1] "young"  "middle" "middle" NA       "middle" "old"
```


### 摘要表 (25 分)

請使用前面完成的函數 `age_group()` 以及 `dplyr` 的 `mutate()`, `filter()`, `group_by()`, `summarise()` 等函數去整理出一份摘要表。這份摘要表要有依據 `Pclass` 以及 `age_group` 所分成的 9 組中，各組的人數 (`count`) 以及存活率 (`percent_survived`)。

```{r summarise2, message=FALSE}
# Write your code here

# Should print out:
#> # A tibble: 9 x 4
#> # Groups:   Pclass [3]
#>   Pclass age_group percent_survived count
#>    <dbl> <chr>                <dbl> <int>
#> 1      1 middle               0.675   157
#> 2      1 old                  0.294    17
#> 3      1 young                0.917    12
#> 4      2 middle               0.418   146
#> 5      2 old                  0.25      4
#> 6      2 young                0.913    23
#> 7      3 middle               0.202   272
#> 8      3 old                  0.2       5
#> 9      3 young                0.372    78
```



進階選答題 (共 20 分)
=====================

我又來了！請將資料夾中的`week3Rclass.csv`讀進來並取名為`Q_Q`：

>以下題目請使用`dplyr`套件中的函數完成。

1. 請修改變項`gender`中的資料，將**2**改成**male**，**1**改成**female**，**0**改成**other**。並將結果取名為`O_O`。(5分)

```{r message=FALSE}
# Write your code here

# Do not modify the code below
O_O[c(21:25, 46:50),]

# Should print out:
# A tibble: 10 x 6
#    nickname  gender grade q_self q_teacher   GPA
#    <chr>     <chr>  <dbl>  <dbl>     <dbl> <dbl>
#  1 na        male       1    100       100  3.7 
#  2 OhYah     male       3     60       100  4.23
#  3 TAT       female     4     75        70  3   
#  4 QQQ       other      1    100       100  3.3 
#  5 Mictu     male       4     70       100  4.3 
#  6 trumpy    other      4     87        99  4   
#  7 bolee     male       1     70        90  3.13
#  8 mm        female     1     70        60  3.33
#  9 shawn     female     1     80       100  3.8 
# 10 KaiSquare male       3     90        90  3.5 
```

2. 請根據第一題的結果，計算出各年級中不同性別的人數 (`n`)，以及這些人數在各年級中所佔比例 (`average`)，並將結果儲存在 `A_A`。(5分)

```{r}
# Write your code here

# Do not modify the code below
A_A

# Should print out:
# A tibble: 12 x 4
# Groups:   grade [5]
#    grade gender     n average
#    <dbl> <chr>  <int>   <dbl>
#  1     1 female    10  0.476 
#  2     1 male      10  0.476 
#  3     1 other      1  0.0476
#  4     2 female     8  0.4   
#  5     2 male      12  0.6   
#  6     3 female     1  0.143 
#  7     3 male       6  0.857 
#  8     4 female    13  0.481 
#  9     4 male      13  0.481 
# 10     4 other      1  0.0370
# 11     5 female     5  0.5   
# 12     5 male       5  0.5   
```

3. 請根據第一題的結果，計算出各年級的總人數 (`N`)，以及各年級的 GPA 平均 (`GPA_mean`) 和標準差 (`GPA_sd`)，並以 GPA 平均降冪排列，將結果儲存在 `T_T`。(5分)

```{r message=FALSE}
# Write your code here

# Do not modify the code below
T_T

# Should print out:
# A tibble: 5 x 4
#   grade     N GPA_mean GPA_sd
#   <dbl> <int>    <dbl>  <dbl>
# 1     4    27     3.97  0.289
# 2     2    20     3.81  0.469
# 3     1    21     3.73  0.517
# 4     5    10     3.62  0.785
# 5     3     7     3.40  1.53 
```


4. (5分) 我要打包！請撰寫一個函數 `compute_mean()`，用來計算第一題中 `O_O` 的各年級的 `q_self` 平均、`q_teacher` 平均、以及 `GPA` 平均等數值。`compute_mean()` 的 argument 為

- `df`: 結構與 `O_O` 一樣的 `tibble` (必要)
- `grades`: 年級 (預設為全部年級)
- `columns`: 要計算平均的變項名稱 (預設為 `q_self`, `q_teacher` 以及 `GPA`)  


```{r message=FALSE}
compute_mean <- function(df, grades, columns) {
  # Write your code here
}

# Do not modify the code below
compute_mean(O_O)
cat('\n\n')
compute_mean(O_O, c(1, 3, 5), 'GPA')

# Should print out:
# A tibble: 5 x 4
#   grade q_self_mean q_teacher_mean GPA_mean
#   <dbl>       <dbl>          <dbl>    <dbl>
# 1     1        77.5           91.1     3.73
# 2     2        72.8           87.2     3.81
# 3     3        78.6           95.1     3.40
# 4     4        76.3           89.9     3.97
# 5     5        67.8           80.8     3.62
#
#
# A tibble: 3 x 2
#   grade GPA_mean
#   <dbl>    <dbl>
# 1     1     3.73
# 2     3     3.40
# 3     5     3.62
```
